臺灣高等法院臺南分院刑事判決　　　　　　 九十一年度上訴字第三七號　孝股
　　上　訴　人　臺灣臺南地方法院檢察署檢察官
　　被　　　告　甲○○
右上訴人因被告懲治走私條例等案件，不服臺灣臺南地方法院九十年度訴字第一０七
一號中華民國九十年十月十八日第一審判決（起訴案號：臺灣臺南地方法院檢察署九
十年度營偵字第一二六八號、九十年度偵字第九二三六號），提起上訴，本院判決如
左：
    主  文
上訴駁回。
    理  由
一、公訴意旨略以：被告甲○○意圖為自己不法之所有，並基於概括之犯意，先於（
    一）民國九十年五月十三日上午十時十分許，在台南市○區○○路與前鋒路交岔
    路口，竊取王慶雲所有之車號C7─四五四八號自小貨車；復於（二）九十年六月
    十三日凌晨三時許，在台南市○區○○路四十一巷口對面，竊取周文俊所有之車
    號5K─六三五七號自小貨車，得手後，將上開竊得之二輛車，均置放於其位於台
    南縣學甲鎮○○里○○○○○段三八二號旁空地，作為日後載運走私未稅洋菸之
    用，因認被告涉有竊盜罪嫌云云。
二、按犯罪事實應依證據認定之，無證據不得推定其犯罪事實；又不能證明被告犯罪
    者，即應諭知無罪之判決，刑事訴訟法第一百五十四條、第三百零一條第一項分
    別定有明文。
三、本件公訴人認被告甲○○涉有上開竊盜犯行，無非以上開車輛為警查獲時，後車
    斗均留有載運走私未稅洋菸之水漬及拖曳物品之痕跡，業據前往查緝之警員李憲
    銘於偵查中證述明確，又該車如係他人寄放，豈會未留姓名，又鑰匙豈會置於車
    內引擎開關上，故上開車輛應係被告竊取後，供其日後走私載運之用甚明等資為
    依據。
四、訊據該被告堅決否認有何右揭犯行，辯稱：其不知前開二輛車何以放在渠家旁空
    地，且若其確有竊取該二輛車，豈有未將車牌損壞，以避免查緝之理等語。
五、經查：被告於原審辯稱前開車輛係綽號「小邱（秋）」之人停在上開處所一節，
    核與證人顏志男於原審證稱：伊於同年六月間某日在該處釣魚時，有見一男子與
    另二人一同駕駛二台貨車、一台轎車至該處，並將貨車停在該處，該男子自稱小
    邱，並說過二天會把車開回去等語相符，堪信被告所辯非虛。且縱令被告曾有使
    用前開車輛，致該車遺有水漬及拖曳物品痕跡之事實，亦僅足證明被告有使用該
    二輛贓車之行為，尚難據此即認前開二輛車即為被告所竊取。再者，取得上開車
    輛之原因有多種，非必本於竊盜所得，縱令被告上開所辯與經驗法則不符而不可
    採信。然被告並無自証無罪之義務，自難以被告所辯不符經驗法則，即得遽認被
    告取得上開二輛車，係本於竊盜而來。此外，復查無其他積極證據足資證明被告
    有何公訴人所指之竊盜犯行，揆諸首開說明，應認被告犯罪不能證明。
六、原審以不能証明被告犯罪，而為被告無罪判決之諭知。本院經核原判決認事用法
    ，並無不合。上訴意旨猶執前詞，指摘原判決不當，為無理由，應予駁回。
七、臺灣臺南地方法院檢察署移送併辦部分（九十年度營偵字第一六七四號）：該署
    移送併辦部分認被告另違反商標法案件，與被告所犯「銷售私運管制物品逾公告
    數額之走私物品」罪（業經原審判處有期徒刑六月，得易科罰金）有想像競合犯
    之裁判上一罪關係云云。然查本件上訴人上訴範圍，依其上訴書所載「本件原審
    判決被告竊盜部分無罪，固非無見，惟查：﹍﹍。惜原審判決竟任意採信證人顏
    志男不符經驗法則之證詞，認定被告無罪，其判決謬誤，至為明顯」等語，顯係
    就原審所為被告竊盜案件無罪判決部分提起上訴；再本院九十一年一月二十三日
    審判期日，公訴人亦稱上訴範圍，係就原審判決無罪部分，則上訴人上訴範圍並
    未及於被告所犯「銷售私運管制物品逾公告數額之走私物品」罪（業經原審判處
    有期徒刑六月，得易科罰金），本院自無從就併案部分再行審酌。再查被告所犯
    竊盜罪部分，與被告所犯「銷售私運管制物品逾公告數額之走私物品」罪（業經
    原審判處有期徒刑六月，得易科罰金）並無裁判上或實質上一罪之關係，本院亦
    不得併予審理，是本件併案部分，應予退回臺灣臺南地方法院檢察署，另行偵辦
    。
據上論結，應依刑事訴訟法第三百六十八條，判決如主文。
本案經檢察官吳忠賢到庭執行職務。
中      華      民      國    九十一    年      二      月      六      日
                                     臺灣高等法院臺南分院刑事第五庭
                                             審判長法官  鄭  文  肅
                                                   法官  王  浦  傑
                                                   法官  陳  珍  如
右正本證明與原本無異。
如不服本判決，應於判決送達後十日內向本院提出上訴狀，其未敘述理由者並應於提
出上訴狀後十日內向本院補提理由書（應附繕本)。
                                              法院書記官  周  美  莉
中      華      民      國    九十一    年      二      月      八      日
附錄：本判決論罪科
刑法第三百二十條
意圖為自己或第三人不法之所有，而竊取他人之動產者，為竊盜罪，處五年以下有期
徒刑、拘役或五百元以下罰金。
意圖未自己或第三人不法之利益，而竊佔他人之不動產者，依前項規定處斷。
前二項之未遂犯罰之。
